臺灣基隆地方法院刑事判決　　　　　　　　　　　　九十二年度簡上字第一七號
　　公　訴　人　臺灣基隆地方法院檢察署檢察官
　　上　訴　人
　　即　被　告　丙○○
右列上訴人因被告贓物案件，不服本院九十二年度基簡字第七七三號，民國九十二年
九月十七日第一審簡易判決（聲請簡易處刑案號：臺灣基隆地方法院檢察署九十二年
度偵字第二五０六號），提起上訴，本院管轄第二審之合議庭判決如左：
    主  文
原判決撤銷。
丙○○收受贓物，累犯，處拘役伍拾日，如易科罰金，以參佰元折算壹日。
    事  實
一、丙○○前於民國（下同）八十九年間，因傷害罪，經本院於九十年二月十六日判
    處有期徒刑十月確定，於九十年六月二十日執行完畢。猶不知悔改，於九十一年
    七月間某日，在基隆市○○○路一一一號前，明知綽號「阿賢」姓名年籍不詳之
    成年男子交付車牌號碼ＡＴＩ—七六一號機車（該車係邱碧霞所有，於九十一年
    六月間某日之不詳時間，在台北縣汐止市○○路○段三二九巷口，遭不詳姓名者
    竊取），車牌號碼ＬＤＳ—六三二號機車（該車係乙○○所有，於九十一年七月
    十五日之不詳時間，在基隆市七堵區○○○路一二七之十七號，遭不詳姓名者竊
    取），係來路不明之贓物，竟仍同時收受之。嗣於九十一年七月二十二日十四時
    許，在基隆市○○○路一一一號前為警查獲，並取回上述失竊機車二部及鑰匙三
    把。
二、案經台灣高等法院檢察署函轉台灣基隆地方法院檢察署檢察官聲請簡易判決處刑
    。
    理  由
一、訊據被告丙○○固不否認於右揭時地自綽號「阿賢」之「丁○○」收受車牌號碼
    ＡＴＩ─七六一號機車及車牌號碼ＬＤＳ─六三二號機車之鑰匙等情不諱，惟矢
    口否認有何收受贓物之犯行，辯稱：伊不知所收受二部機車是贓車，查獲當天是
    綽號「阿賢」之「丁○○」騎失竊機車載伊去基隆市○○○路一一一號，並將機
    車鑰匙交給伊，說有需要可騎用，但尚未騎用，即為警查獲云云。經查：
（一）上開二部車輛分別為被害人邱碧霞、乙○○所有，並於前揭時、地失竊之事實
      ，固據被害人甲○○即ＡＴＩ─七六一號車輛之實際使用人、乙○○於本院九
      十一年度易字第二九０號審理時分別到庭陳述屬實，且有贓物認領保管收據、
      車輛失竊、車牌失竊資料個別查報表等件在卷可參，可證前開車輛確為他人失
      竊之贓物無訛。
（二）又被告於本院九十一年度易字第二九０號審理時稱：知道「丁○○」有偷竊機
      車之習慣云云，於台灣高等法院九十二年度易字第三五五號案件審理時亦自承
      ：車子是「丁○○」偷的云云（詳偵查卷第二十四、六十七頁），可見被告主
      觀上自始即明知上述二部機車為來源不明之贓車洵堪認定。另證人丁○○於本
      院審理時到庭否認機車是伊所竊取（詳本院九十三年一月七日審判筆錄），惟
      僅能證明偷竊機車另有其人，仍無礙被告收受贓物罪之成立，從而，被告前開
      所辯不知該機車係贓車乙節，顯係卸責之詞，不足採信，其事證明確，犯行堪
      以認定。
三、核被告所為，係犯刑法第三百四十九條第一項之收受贓物罪。原審審酌被告犯罪
    之一切情狀，依據刑法三百四十九條第一項、第五十五條、第四十七條、第四十
    一條第一項前段，罰金罰鍰提高標準條例第一條前段、第二條，量處被告有期徒
    刑五月，並諭知易科罰金之折算標準，其認事用法，固無不合。惟查，本件是綽
    號「阿賢」之男子，主動將機車交付被告使用，被告於收受機車鑰匙後尚未使用
    機車，旋即為警查獲，其犯行尚屬輕微，原審判處有期徒刑五月，似嫌過重，應
    由本院將原判決撤銷，並自為判決。
據上論斷，應依刑事訴訟法第四百五十五條之一第一項、第三項、第三百六十九條第
一項前段、第三百六十四條、第二百九十九條第一項前段，刑法第三百四十九條第一
項、第五十五條、第四十七條、第四十一條第一項前段，罰金罰鍰提高標準條例第一
條前段、第二條，判決如主文。
本案經檢察官張介欽到庭執行職務。
中     華     民     國      九十三     年    一    月    三十      日
                                  臺灣基隆地方法院刑事第二庭
                                      審判長法  官  王福康
                                            法  官  何怡穎
                                            法  官  齊  潔
右正本證明與原本無異。
不得上訴。
                                            書記官  莊國南
中     華     民     國      九十三     年    二    月    二        日
附錄論罪法條：
刑法第三百四十九條第一項：
收受贓物者，處三年以下有期徒刑、拘役或五百元以下罰金。
